【裁判字號】    89,易,1006
【裁判日期】    891017
【裁判案由】    妨害自由等
【裁判全文】
台灣板橋地方法院刑事判決                        八十九年度易字第一六號
    公  訴  人  台灣板橋地方法院檢察署檢察官
    被      告  甲○○
右列被告因妨害自由等案件，經檢察官提起公訴（八十九年度偵字第四一九三號），
本院判決如左：
    主  文
甲○○以強暴妨害人行使權利，累犯，處有期徒刑伍月，如易科罰金，以佰元折算
壹日。
    事  實
一、甲○○前於民國（下同）八十四年間因恐嚇案件，經本院判處有期徒刑六月，上
    訴台灣高等法院駁回確定，並於八十五年十月二十三日執行完畢。仍不知悔改，
    於八十九年二月二十日凌晨一時十五分許，在台北縣中和市南勢角夜市前，甲○
    ○騎乘腳踏車欲左轉信義街，而乙○○騎乘機車見狀緊急煞車並鳴按喇叭，甲○
    ○即上前出手掌摑鄭女（傷害部分未據告訴），並公然以穢語出言辱罵鄭女（公
    然侮辱部分未據告訴）。鄭女見甲○○態度兇惡乃取出行動電話並撥打電話報警
    前來處理，甲○○竟為阻止鄭女打電話報警而強行取走鄭女之行動電話，妨害鄭
    女順利使用其所有行動電話之權利，且甲○○強行取走鄭女行動電話時，將行動
    電話之螢幕面板及通話系統損壞，致使通話功能之效用喪失，足生損害於乙○○
    。甲○○並將拆卸下之行動電話螢幕面板及通話系統（起訴書漏載通話系統）取
    走丟棄於台北縣中和市○○街四十二號四樓其住處之樓梯間。嗣於同日凌晨一時
    五十分許，在台北縣中和市○○街四十二號四樓為警查獲，並在樓梯間起出鄭女
    行動電話之螢幕面板及通話系統（起訴書漏載通話系統）。
二、案經被害人乙○○訴由台北縣警察局中和分局報請台灣板橋地方法院檢察署檢察
    官偵查起訴。
    理  由
一、訊據被告甲○○矢口否認有前揭之犯行，並辯稱：伊祗是想與乙○○交往，並無
    意將鄭女行動電話螢幕面板損壞云云。經查：右揭事實，業據告訴人乙○○分別
    於警訊及偵審中指訴綦詳，並有告訴人出具之保管單及被告毀損行動電話之照片
    一幀附卷可稽；又被告於警訊中供稱：「我沒有打她一巴掌，我只想跟她做朋朋
    友，要向她互留電話，她不願意然後才向她借行動電話，她也不願意，一時憤怒
    之下，我就把她的螢幕面板打掉了」；惟於偵查中卻供稱：「我不認識鄭女，當
    天晚上看到她在我家樓下，我向她要電話號碼，她不要，我說那我留電話給妳，
    她也不要，我看到她手上拿著手機就說妳手機借我打，她說不要，因我的手勾到
    她的手機面板，她手機掉地下，我把面板撿起來，我就進我家公寓把一樓門關起
    來」（見偵查卷第四頁反面及第二十八頁）；再被告與告訴人素不相識，焉有於
    深夜隨意向一陌生女子借用電話之理？況被告於警訊及偵審中所辯亦不一致。綜
    上所述，足見被告所辯各節，要屬飾卸之詞，委無可採。罪證明確，被告犯行洵
    堪認定。
二、核被告所為，係犯刑法第三百零四條第一項以強暴妨害人行使權利及第三百五十
    四條毀損之二罪。又被告所犯上開二罪間，有方法、結果之牽連關係，應從一重
    以強暴妨害人行使權利罪處斷。爰審酌被告之品行、智識程度及被告竟恣意妨害
    他人行使權利及毀損他人物品以及被告犯罪後賀飾詞圖辯等一切情狀，量處如主
    文所示之刑，並諭知易科罰金之折算標準，以資懲儆。
據上論斷，應依刑事訴訟法第二百九十九條第一項前段，刑法第三百零四條第一項、
第三百五十四條、第五十五條、第四十一條，罰金罰鍰提高標準條例第一條前段、第
二條，判決如主文。
本案經檢察官許景森到庭執行職務
中      華      民      國      八十九      年     十     月    十七    日
                                      台灣板橋地方法院刑事第二庭
                                          法  官  潘  長  生
右正本證明與原本無異
如不服本判決應於送達後十日內向本院提出上訴狀
                                          書記官  王  增  華
中      華      民      國      八十九      年     十     月   二十五   日
附錄本案論罪科刑法條全文：
刑法第三百零四條
以強暴、脅迫使人行無義務之事或妨害人行使權利者，處三年以下有期徒刑、拘役或
三百元以下罰金。
前項之未遂犯罰之。
刑法第三百五十四條
毀棄、損壞前二條以外之他人之物或致令不堪用，足以生損害於公眾或他人者，處二
年以下有期徒刑、拘役或五百元以下罰金。


司法院資訊處製作；財團法人民間司法改革基金會備份。
